---
title: "Proyecto de ley que fija Ley Marco de Cambio Climático"
subtitle: "Reporte Congreso Virtual"
author: "Boletín Nª13191-12"
output: 
  flexdashboard::flex_dashboard:
    orientation: columns
    vertical_layout: fill
    social: menu
    source_code: embed 
---


```{r setup, include=FALSE}
library(flexdashboard)
library(dplyr)
library(readr)
library(tidyverse)
library(knitr)
library(readxl)
library(janitor)
library(broom)
library(kableExtra)
library(forcats)
library(ggfittext)
```

```{r read-excel, include = FALSE}
votos <- read_excel("VOTOS + COMENTARIOS Cambio Climático.xlsx", 
    sheet = "VOTO GENERAL")

comments <- read_excel("VOTOS + COMENTARIOS Cambio Climático.xlsx", 
    sheet = "COMENTARIOS2")
```

```{r recode-gen, include = FALSE}
votos <- votos %>%
  mutate(genero = case_when (
    genero == "1" ~ "Masculino",
    genero == "2" ~ "Femenino",
    genero == "-" ~ "Abstención"
  ))
```

```{r recode-vote, include = FALSE}
votos <- votos %>%
  mutate(vote = case_when (
    vote == "0" ~ "A favor",
    vote == "1" ~ "En contra",
    vote == "2" ~ "Abstención"
  ))
```


```{r recode-region, include=FALSE}
votos <- votos %>%
  group_by(region) %>%
  mutate(region = case_when (
    region == "-" ~ "No responde",
    region == "Baden-Württemberg" ~ "Otra",
    region %in% c("Bío Bío", "Región del Biobío") ~ "Biobío",
    region %in% c("Coquimbo", "Región de Coquimbo") ~ "Coquimbo",
    region %in% c("Libertador General Bernardo O'Higgins", 
                  "Región del Libertador General Bernardo O´Higgins") ~ 
      "O’Higgins",
    region %in% c("Los Ríos", "Región de Los Ríos") ~ "Los Ríos",
    region %in% c("Maule", "Región del Maule") ~ "Maule", 
    region %in% c("Metropolitana de Santiago", 
                  "Región Metropolitana de Santiago") ~ "RM",
    region == "Región de Antofagasta" ~ "Antofagasta",
    region == "Región de Arica y Parinacota" ~ "Arica y Parinacota",
    region == "Región de Atacama" ~ "Atacama",
    region == "Región de Aysén del General Carlos Ibáñez del Campo" ~ "Aysén",
    region == "Región de La Araucanía" ~ "La Araucanía",
    region == "Región de Los Lagos" ~ "Los Lagos",
    region == "Región de Magallanes y de la Antártica Chilena" ~ 
      "Magallanes y Antártica",
    region == "Región de Ñuble" ~ "Ñuble",
    region %in% c("Región de Valparaíso", "Valparaíso") ~ "Valparaíso",
    region == "Tarapacá" ~ "Tarapacá"
  ))
```

```{r count-vote, include=FALSE}
suma_vote <- votos %>%
  group_by(vote) %>%  
  count(name = "sumavoto") %>%
  mutate(prop = ((sumavoto / nrow(votos))*100)) %>%
  mutate(prop_vote = round(prop))
```

```{r count-gen, include=FALSE}
suma_gen <- votos %>%
  group_by(genero) %>%
  count(name = "sumagenero") %>%
  mutate(prop = (sumagenero / nrow(votos))*100) %>%
  mutate(prop_gen = round(prop))
```

```{r count-region, include=FALSE}
suma_region <- votos %>%
  group_by(region) %>%
  count(name = "sumaregion", sort = TRUE)
  
suma_region <- suma_region %>%
  mutate(ToHighlight = ifelse(region == "RM", "yes", "no"))
```



Sidebar {.sidebar}
=======================================================================

### Congreso Virtual
Proyecto de ley, iniciado en mensaje de S.E. el Presidente de la República, que fija Ley Marco de Cambio Climático<br/>

__Resumen__ <br/>
Este proyecto crea un marco jurídico para asignar responsabilidades específicas en la implementación de medidas de mitigación y adaptación al cambio climático. De esta forma, se busca que las políticas, planes y programas orientados al cambio climático trascienda al gobierno de turno. Se incluye como meta de mitigación, el 2050, para lograr la neutralidad de emisiones de gases invernadero (es decir, que se absorba la misma cantidad que se produce).


Votación General {data-icon="fa-chart-pie"} 
=======================================================================

Column {data-width=100}
-----------------------------------------------------------------------

### Total Participantes {.value-box}

```{r box-total-votos}
valueBox(nrow(votos)) 
```


### Votos <br/> a favor {.value-box}

```{r box-votos-favor}
valueBox(212, color = "#b2df8a") 
```

### Votos <br/> en contra {.value-box}

```{r box-votos-contra}
valueBox(36, color = "#fb9a99") 
```

### No <br/> responde {.value-box}

```{r box-votos-abs}
valueBox(11, color = "#CCCCCC") 
```


Column  {data-width=500}
-----------------------------------------------------------------------


### Votación general sobre la idea de legislar (%)

```{r viz-vote, echo=FALSE}
ggplot(suma_vote, aes(x = "", y = prop, fill = vote)) +
  geom_bar(stat="identity", width=2, color="white") +
  coord_polar("y", start=0, direction = -1) +
  theme_void() + 
  theme(legend.position = "right") +
  guides(fill=guide_legend(title=NULL)) +
  theme(legend.text = element_text(size=15)) +
  geom_text(aes(y = prop, label = scales::percent(prop, accuracy = 1, 
                                                  scale = 1)), 
            color = "white", size=10, 
            face="bold", position = position_stack(vjust = 0.5)) +
  theme(text = element_text(family = "Monsal Gothic Light")) +
  scale_fill_manual(values=c("#33a02c", "#e31a1c", "#CCCCCC"), 
                    breaks=c("A favor", "En contra", "Abstención")) 
```

### Votación por género (%)

```{r viz-gen1, echo=FALSE}
ggplot(suma_gen, aes(x = "", y = prop, fill = genero)) +
  geom_bar(stat="identity", width=2, color="white") +
  coord_polar("y", start=0) +
  theme_void() + 
  theme(legend.position = "right") +
  theme(legend.text = element_text(size=15)) +
  guides(fill=guide_legend(title=NULL)) +
  geom_text(aes(y = prop, label = scales::percent(prop, accuracy = 1, 
                                                  scale = 1)), 
            color = "white", size=10, 
            face="bold", position = position_stack(vjust = 0.5)) +
   theme(text = element_text(family = "Monsal Gothic Light")) +
  scale_fill_manual(values=c("#cab2d6", "#ff7f00", "#CCCCCC"), 
                    breaks=c("Masculino", "Femenino", "Abstención")) 
```

```{r viz-gen2, echo=FALSE}
ggplot(suma_gen, aes(x = "", y = prop, fill = genero)) +
  geom_bar(stat="identity") +
  coord_flip() +
  labs(title = "", x = "", y = "%", fill = "") +
  theme_classic() +
  geom_text(aes(y = prop, label = scales::percent(prop, accuracy = 1, 
                                                  scale = 1)), 
            color = "white", size=8, 
            face="bold", position = position_stack(vjust = 0.5)) +
  theme(text = element_text(family = "Monsal Gothic Light")) +
  scale_fill_manual(values=c("#cab2d6", "#ff7f00", "#CCCCCC"), 
                    breaks=c("Masculino", "Femenino", "Abstención")) 
```


Column
-----------------------------------------------------------------------


### Votación general por región 

```{r viz-region, fig.align='right'}
ggplot(suma_region, aes(y = reorder(region, sumaregion), x = sumaregion, 
                          fill = ToHighlight )) + 
  geom_bar(stat = "identity", position = "identity") + 
  theme_classic() +
  labs(title ="", x = "Número participantes", y = "") +
  geom_text(aes(label = sumaregion), color = "black", size=3.1, hjust = -0.2) +
  theme(text = element_text(family = "Monsal Gothic Light")) +
  scale_fill_manual( values = c("yes" = "#1f78b4", "no" = "#CCCCCC"), 
                     guide = FALSE)
```


Comentarios {data-icon="fa-comments"}
=======================================================================

Column 
-----------------------------------------------------------------------

### Comentarios Generales

```{r com-gen}
comments %>%
  filter(buen_comentario %in% c("Si", "Si*")) %>%
  select(comment) %>%
  kable(col.names = c('Comentarios')) %>%
  kable_styling(bootstrap_options = "striped", full_width = TRUE)       
```












